臺灣高等法院民事裁定  
110年度上字第823號
上  訴  人  曾烘銘  
訴訟代理人  石麗卿律師      
上列上訴人因與被上訴人曾俊山等間請求確認三七五租約存在事
件，對於中華民國111年4月27日本院110年度上字第823號判決，
提起上訴，本院裁定如下：    
      主  文
上訴駁回。
第三審訴訟費用由上訴人負擔。
      理  由
一、按對於財產權訴訟之第二審判決，如因上訴所得受之利益，
    不逾新臺幣（下同）100萬元者，不得上訴。民事訴訟法第4
    66條第1項定有明文。此項利益數額，業經司法院依同條第3
    項規定，以命令自民國91年2月8日起，增至150萬元。又請
    求確認耕地租佃關係存否之租佃爭議事件，依耕地三七五減
    租條例（下稱三七五減租條例）第26條第1項規定，固免徵
    裁判費，惟既屬財產權訴訟，得否上訴第三審，仍應受上開
    規定限制。又因租賃權涉訟，其租賃定有期間者，以權利存
    續期間之租金總額為準，其租金總額超過租賃物之價額者，
    以租賃物之價額為準；未定期間者，動產以2個月租金之總
    額為準，不動產以2期租金之總額為準，觀諸民事訴訟法第7
    7條之9規定甚明。所謂租賃權涉訟，係指以租賃權為訴訟標
    的之訴訟而言，承租人對出租人請求確認租賃關係存在，或
    請求交付租賃物，均係主張對租賃標的物有一時的占有使用
    為標的，此際其訴訟標的價額，應以租賃權之價額為準，依
    上述標準核定訴訟標的價額（最高法院109年度台簡抗字第2
    32號裁定意旨參照）。另按同一訴訟，下級審法院核定之訴
    訟標的價額有誤時，上級審法院自得重行核定，不受下級審
    法院原核定訴訟標的價額之拘束，並應依上級審法院重行核
    定訴訟標的之價額，計算應徵裁判費之金額（最高法院109
    年度台簡聲字第49號裁定意旨參照）。
二、本件上訴人主張其與被上訴人間就坐落桃園市○○區○○段0000
    地號、904地號、902地號、1074地號（應有部分2分之1）土
    地（下合稱系爭4筆土地）三七五租約關係（下稱系爭租約
    關係）存在，起訴請求確認兩造就系爭4筆土地之系爭租約
    關係存在。依上訴人所提被繼承人曾阿日與被上訴人之被繼
    承人曾盆有間以往之三七五租約約定內容，約定承租人應繳
    租額為每年稻穀3,732臺斤，租賃期間自民國37年12月20日
    起至40年3月19日止共3年，有耕地租約登記簿影本在卷可稽
    （見原審訴字卷一第13頁），參酌三七五減租條例第5條關
    於耕地租佃期間應不得少於6年之規定，本件訴訟標的價額
    應以系爭租約權利存續期間6年之租金總額稻穀計算。本件
    訴訟係於108年3月14日起訴繫屬原審法院（見原審訴字卷第
    3頁），依行政院農業委員會公告之108年第1期作、第2期作
    公糧稻穀收購價格為每公斤26元（見行政院農業委員會全球
    資訊網之公告），就上述3,732臺斤換算為2239.2公斤（373
    2×0.6＝2239.2），依每公斤稻穀價格26元、計算權利存續期
    間6年，本件之訴訟標的價額應為349,315元（計算式：26×2
    239.2×6＝349315.2，小數點以下4捨5入），並未逾150萬元
    。揆諸上開說明，係屬不得上訴至第三審法院之事件。原審
    雖於110年2月2日作成裁定未敘明理由逕行核定訴訟標的價
    額為165萬元（見原審訴更一字卷二第515頁），惟依上開說
    明，本院並不受下級審法院原核定訴訟標的價額之拘束。上
    訴意旨主張因原審已核定訴訟標的價額為165萬元並據此徵
    收第一、二審裁判費，足認本件可提起上訴至第三審云云，
    尚有誤會（關於裁判費如有溢收情事得另依民事訴訟法第77
    條之26規定辦理）。上訴人對於本院所為第二審判決，自不
    得上訴。從而，本件上訴為不合法，應予駁回。
三、爰裁定如主文。
中　　華　　民　　國　　111 　年　　7 　　月　　6 　　日
                  民事第十九庭
                        審判長法  官  魏麗娟
                              法  官  郭佳瑛
                              法  官  張婷妮
正本係照原本作成。
不得抗告。
中　　華　　民　　國　　111 　年　　7 　　月　　7 　　日

 　　　　　　　　　　　　     書記官  張英彥